【裁判字號】    99,審易,609
【裁判日期】    991013
【裁判案由】    竊盜
【裁判全文】
臺灣新竹地方法院刑事判決            99年度審易字第609號
公  訴  人  臺灣新竹地方法院檢察署檢察官
被      告  乙○○
上列被告因竊盜案件，經檢察官提起公訴（99年度偵字第5035號
），經被告等於本院準備程序中，就被訴事實為有罪之陳述，經
告知被告等簡式審判程序之旨，並聽取檢察官、被告等之意見後
，經本院進行簡式審判程序，本院判決如下：
    主  文
乙○○犯夜間侵入住宅竊盜罪，累犯，處有期徒刑柒月。又犯夜
間侵入住宅竊盜罪，累犯，處有期徒刑柒月。應執行有期徒刑拾
月。
    犯罪事實
一、乙○○前於民國92年間，因違反毒品危害防制條例案件，經
    本院於93年1 月7 日以92年度訴字第558 號判決判處有期徒
    刑9 月確定，又於93年間，因洗錢防制法罪，經臺灣臺中地
    方法院於93年11月8 日以93年度金訴字第52號判決判處有期
    徒刑3 月確定，上揭二案，復經臺灣臺中地方法院於94年1
    月18日以94年度聲字第280 號裁定定應執行有期徒刑11月確
    定，於94年6 月15日縮行期滿執行完畢；於94年間，因毒品
    危害防制條例罪案件，經本院於95年6 月29日以95年度訴字
    第324 號判決判處有期徒刑10月確定，又於95年間，因連續
    施用第一級毒品罪案件，經本院於96年1 月30日以96年度訴
    字第40號判決判處有期徒刑9 月確定，上揭二案復經本院於
    96年7 月16日以96年度聲減字第382 號裁定減刑為有期徒刑
    5 月、4 月15日，應執行有期徒刑8 月15日，於96年7 月16
    日徒刑執行完畢；又於96年間，因竊盜案件，經本院於97年
    1 月25日以97年度竹東簡字第25號判決判處有期徒刑3 月確
    定，又因施用第一級毒品罪案件，經本院於96年11月9 日以
    96年度訴字第723 號判決判處有期徒刑10月確定，上揭二案
    ，經本院於97年5 月30日以97年度聲字第501 號裁定定應執
    行有期徒刑1 年確定，甫於98年2 月28日所縮刑期滿執行完
    畢。
二、詎乙○○不知悔改，基於意圖為自己不法所有之竊盜犯意，
    於98年12月30日凌晨3 時1 分許之夜間，在新竹縣新埔鎮○
    ○路86 5號即其承租隔離式雅房所在之屋內，趁其鄰居甲○
    ○離開同址2 樓52C 室之房間至隔壁浴室洗澡之際，徒手開
    啟甲○○未上鎖之房門，侵入甲○○之房間（侵入住宅部分
    未據告訴），竊取甲○○置於房間衣櫃中衣褲口袋之現金新
    臺幣（下同）7 、8 千元；於得手後花用完畢，又復基於意
    圖為自己不法所有之竊盜犯意，於98年12月31日晚間6 時45
    分許之夜間，在新竹縣新埔鎮○○路865 號即其承租隔離式
    雅房所在之屋內，趁其鄰居甲○○離開同址2 樓52C 室之房
    間之際，徒手開啟甲○○未上鎖之房門，侵入甲○○之房間
    （侵入住宅部分未經告訴），竊取甲○○置於房間衣櫃中衣
    褲口袋之現金1 、2 千元，得手後供己花用（乙○○共竊得
    甲○○所有之現金1 萬餘元）；嗣經甲○○察覺有異，觀看
    監視錄影畫面後報警，始悉上情。
三、案經甲○○訴由新竹縣政府警察局竹北分局報告臺灣新竹地
    方法院檢察署檢察官偵查起訴。
    理    由
一、程序部分：
    按除被告所犯為死刑、無期徒刑、最輕本刑為3 年以上有期
    徒刑之罪或高等法院管轄第一審案件者外，於前條第1 項程
    序進行中，被告先就被訴事實為有罪之陳述時，審判長得告
    知被告簡式審判程序之旨，並聽取當事人、代理人、辯護人
    及輔佐人之意見後，裁定進行簡式審判程序，刑事訴訟法第
    273 條之1 第1 項定有明文。本件被告乙○○所犯係死刑、
    無期徒刑、最輕本刑為3 年以上有期徒刑以外之罪，渠等於
    準備程序中就被訴事實為有罪之陳述，經告知簡式審判程序
    之旨，並聽取公訴人及被告乙○○之意見後，本院認為適宜
    進行簡式審判程序，合先敘明。
二、認定被告乙○○犯行所憑之各項證據：
（一）被告乙○○於警詢、偵查中之供述及本院準備程序、簡式
      審判程序時之自白。其稱：伊於98年12月30日凌晨3 時1
      分許及98年12月31日晚上6 時45分許，二度在伊承租雅房
      之新竹縣新埔鎮○○路865 號屋內，趁居住於同址2 樓52
      C 室房間內之鄰居即告訴人甲○○離開房間之際，徒手開
      啟未上鎖之房門，進入告訴人甲○○之房間內，先後竊取
      置於房間衣櫃中衣褲口袋之現金7 、8 千元及1 、2 千元
      ，伊是因為找不到工作，沒錢吃飯才下手行竊等語（見偵
      查卷第4 至6 、43頁，本院卷第23至27頁）。
（二）告訴人甲○○於警詢及偵查中之證供。其稱：他於99年1
      月1 日上午8 時許，發現居住之新竹縣新埔鎮○○路865
      號2 樓52C 室內衣服口袋中之現金遭竊，經觀看住處裝設
      之監視器錄影畫面，始發現被告乙○○於98年12月30日凌
      晨3 時1 分及98年12月31日下午6 時45分兩度進入他房間
      ，當時他是到隔壁洗澡，所以房門沒上鎖，被告乙○○有
      承認伊偷錢，並承諾會還，但拖了很久才還他4,000 元，
      所以他才報案等語（見偵查卷第8 至10、42頁）。
（三）新竹縣新埔鎮○○路865號2樓監視器錄影畫面翻拍照片11
      張（見偵查卷第12-1至16頁）。
（四）綜上，本件事證業臻明確，被告乙○○上揭犯行至堪認定
      ，均應依法予以論科。
三、論罪科刑：
（一）論罪：按「…所謂毀越門扇牆垣，係指毀損或超越及踰越
      門扇牆垣而言。與用鑰匙開鎖啟門入室者不同。司法院解
      釋所謂越進門扇牆垣，其越進二字亦應解為超越或踰越而
      進，非謂啟門入室即可謂之越進。」（最高法院22年上字
      第454 號判例要旨參照），是被告乙○○於98年12月30日
      凌晨3 時1 分及98年12月31日下午6 時45分許之夜間，侵
      入告訴人甲○○未上鎖之住處內行竊財物之犯行，依上開
      判例要旨說明，核其所為，僅係犯刑法第321 條第1 項第
      1 款之夜間侵入住宅之加重竊盜罪。
（二）數罪併罰：查被告乙○○於第1次竊盜犯行得手後，於贓
      款花用完畢後，又才進行第2次竊盜犯行，伊就上開2次之
      竊盜犯行，其犯意各別，時間不同，應分論併罰。
（三）累犯：被告乙○○前於92年間，因違反毒品危害防制條例
      案件，經本院於93年1 月7 日以92年度訴字第558 號判決
      判處有期徒刑9 月確定，又於93年間，因洗錢防制法罪，
      經臺灣臺中地方法院於93年11月8 日以93年度金訴字第52
      號判決判處有期徒刑3 月確定，上揭二案，復經臺灣臺中
      地方法院於94年1 月18日以94年度聲字第280 號裁定定應
      執行有期徒刑11月確定，於94年6 月15日縮行期滿執行完
      畢；於94年間，因毒品危害防制條例罪案件，經本院於95
      年6 月29日以95年度訴字第324 號判決判處有期徒刑10月
      確定，又於95年間，因連續施用第一級毒品罪案件，經本
      院於96年1 月30日以96年度訴字第40號判決判處有期徒刑
      9 月確定，上揭二案復經本院於96年7 月16日以96年度聲
      減字第382 號裁定減刑為有期徒刑5 月、4 月15日，應執
      行有期徒刑8 月15日，於96年7 月16日徒刑執行完畢；又
      於96年間，因竊盜案件，經本院於97年1 月25日以97年度
      竹東簡字第25號判決判處有期徒刑3 月確定，又因施用第
      一級毒品罪案件，經本院於96年11月9 日以96年度訴字第
      723 號判決判處有期徒刑10月確定，上揭二案，經本院於
      97年5 月30日以97年度聲字第501 號裁定定應執行有期徒
      刑1 年確定，甫於98年2 月28日所縮刑期滿執行完畢等情
      ，有臺灣高等法院被告前案紀錄表1 份在卷可稽，是被告
      乙○○前受有期徒刑執行完畢，於5 年以內故意再犯本件
      最重本刑為有期徒刑以上之罪，為累犯，應依刑法第47條
      第1 項之規定加重其刑。
（四）量刑：爰審酌被告乙○○除有上開構成累犯事由之前案紀
      錄外，另有違反麻醉藥品管制條例罪之刑事前科；又被告
      乙○○正值壯年，竟不思守法自制，循正當途徑獲取所需
      ，猶為貪圖一己之私，竊取被害人甲○○所有之現金，供
      己花用，對被害人甲○○造成財產上之損害，顯見被告乙
      ○○法治觀念薄弱，所為實不足取，惟念伊犯後坦承犯行
      不諱，態度尚可，犯罪手法亦屬平和，並已先行償還被害
      人甲○○4,000元等情，兼衡渠等犯罪之動機、目的、手
      段、智識程度等一切情狀，分別量處如主文所示之刑併定
      其應執行之刑，以示懲儆。
據上論斷，應依刑事訴訟法第273 條之1 第1 項、第299 條第1
項前段，刑法第321條第1項第1款、第47條第1項、第51條第5款
，判決如主文。
本案經檢察官洪期榮到庭執行職務。
中    華    民    國    99    年    10    月    13    日
                    刑事第九庭法  官    劉兆菊
以上正本證明與原本無異。
如不服本判決應於收受本判決後10日內向本院提出上訴書狀，上
訴書狀應敘述具體理由。上訴書狀未敘述上訴理由者，應於上訴
期間屆滿後20日內補提理由書狀於本院「切勿逕送上級法院」。
中    華    民    國    99    年    10    月    13    日
                              書記官    林兆嘉
附錄本案論罪科刑法條：
中華民國刑法第321條
犯竊盜罪而有左列情形之一者，處6月以上、5年以下有期徒刑：
一、於夜間侵入住宅或有人居住之建築物、船艦或隱匿其內而犯
    之者。
二、毀越門扇、牆垣或其他安全設備而犯之者。
三、攜帶兇器而犯之者。
四、結夥三人以上而犯之者。
五、乘火災、水災或其他災害之際而犯之者。
六、在車站或埠頭而犯之者。
前項之未遂犯罰之。

司法院資訊處製作；財團法人民間司法改革基金會備份。
